臺北高等行政法院裁定
110年度交上字第393號
上  訴  人  蔡舜棋                                    
被 上訴 人  臺北市交通事件裁決所


代  表  人  蘇福智（所長）

上列當事人間交通裁決事件，上訴人對於中華民國110年10月29
日臺灣新北地方法院110年度交更一字第18號行政訴訟判決，提
起上訴，本院裁定如下：
    主  文
上訴駁回。
上訴審訴訟費用新臺幣柒佰伍拾元由上訴人負擔。
    理  由
一、按對於交通裁決事件之判決提起上訴，非以其違背法令為理
    由，不得為之，且應於上訴理由中表明原判決所違背之法令
    及其具體內容之事由，或表明依訴訟資料可認為原判決有違
    背法令之具體事實之事由，行政訴訟法第237條之9第2項準
    用第235條第2項及第236條之1規定甚明。是對於地方法院交
    通裁決事件之判決上訴，非以其違背法令，且於上訴理由中
    表明上開事由之一者，即屬不應准許，自應認為不合法而駁
    回之。又依同法第237條之9第2項準用第236條之2第3項、第
    243條第1項規定，判決不適用法規或適用不當者，為違背法
    令；而判決有第243條第2項所列各款情形之一者，為當然違
    背法令。是當事人對於地方法院交通裁決事件之判決上訴，
    如依行政訴訟法第237條之9第2項準用第236條之2第3項、第
    243條第1項規定，以判決有不適用法規或適用不當為理由時
    ，其上訴狀或理由書應表明原判決所違背之法令及其具體內
    容；若係成文法以外之法則，應揭示該法則之旨趣，倘為司
    法院解釋，則為揭示該解釋之字號或其內容。如以行政訴訟
    法第237條之9第2項準用第236條之2第3項、第243條第2項所
    列各款情形為理由時，其上訴狀或理由書，應揭示合於該條
    項各款之事實。上訴狀或理由書如未依此項方法表明者，即
    難認為已對交通裁決事件之判決之違背法令有具體之指摘，
    其上訴自難認為合法。
二、事實概要：
　　上訴人於民國110年1月28日19時10分許，駕駛其所有之車牌
    號碼000-0000號自用小客車（下稱系爭車輛）而行經新北市
    泰山區新五路1段（匯入泰山交流道往北）時，因有「任意
    以迫近迫使他車讓道」之違規事實，經民眾於同日檢具行車
    紀錄器錄影資料向警察機關提出檢舉，嗣經新北市政府警察
    局林口分局查證屬實，乃於110年2月20日填製新北市政府警
    察局新北市警交大字第CB0315862號舉發違反道路交通管理
    事件通知單予以舉發，記載應到案日期為110年4月6日前，
    並移送被上訴人處理，上訴人於110年3月5日填具「臺北市
    交通事件裁決所交通違規案件陳述書」表明為實際駕駛人而
    向被上訴人陳述不服舉發。嗣被上訴人認系爭車輛經駕駛而
    有「任意迫近迫使他車讓道（處車主）」之違規事實，乃依
    （修正前即行為時）道路交通管理處罰條例第43條第4項（
    前段）之規定，以110年4月8日北市裁催字第22-CB0315862-
    1號違反道路交通管理事件裁決書（下稱原處分），裁處上
    訴人吊扣汽車牌照3個月。上訴人不服，遞經臺灣新北地方
    法院（下稱原審）以110年度交字第293號行政訴訟判決駁回
    上訴人之訴（下稱前一審判決），嗣本院以110年度交上字
    第221號判決，廢棄前一審判決，發回原審審理，經原審以1
    10年度交更一字第18號行政訴訟判決（下稱原判決）駁回，
    上訴人仍不服，遂提起本件上訴。
三、本件上訴意旨略以：檢舉人提出的檢舉影片，只擷取對其有
    利的影像內容，並不完整，該影片中未出現上訴人一開始打
    方向燈準備靠右行駛及檢舉人加速逼迫系爭車輛的影像，且
    無聲音致無法呈現上訴人與檢舉人之對話內容，欠缺公信力
    。此外，舉發機關林口分局未即時通知上訴人到案說明，讓
    上訴人喪失提供系爭車輛行車紀錄器所錄影像（有開聲音檔
    ）之機會，應有程序上的疏失，上訴人實難心服，為此提起
    本件上訴，請求廢棄原判決、撤銷原處分等語。經核原判決
    理由針對上訴人係因不滿檢舉人不讓道而加速向右偏駛，並
    迫近及急切至檢舉人之車輛前方，使檢舉人只能急煞向路側
    閃避而被迫讓道，均有具體說明所為證據取捨及論斷依據（
    原判決第6頁第12行至第7頁第24行），經核且均與卷證相符
    ，並無違誤；又上訴人泛稱舉發機關未即時通知其到案說明
    云云，亦據原審查認舉發機關有於110年2月20日以新北市警
    交大字第CB0315862號舉發通知單通知上訴人應於同年4月6
    日前到案說明（前一審卷第33頁），及上訴人有於110年3月
    2日提出申訴書表示意見等情（前一審卷第37至39頁）。是
    上訴人前開上訴理由，無非係重述在原審業經提出而為原判
    決調查審認後仍摒棄不採之主張，並未見具體表明原判決違
    背何項法令條款及其具體內容，或有何合於行政訴訟法第23
    7條之9第2項準用第236條之2第3項、第243條第1項及第2項
    所列各款之情形，難認為對原判決如何違背法令，已有具體
    之指摘，依前開規定及說明，應認其上訴為不合法，應予駁
    回。
四、末按，交通裁決事件之上訴，行政法院為訴訟費用之裁判時
    ，應確定其費用額，此觀行政訴訟法第237條之9第2項準用
    第237條之8第1項規定即明。本件上訴人對於交通裁決事件
    之上訴，既經駁回，則上訴審訴訟費用750元（上訴裁判費
    ）自應由上訴人負擔，爰併予確定如主文第2項所示。
五、據上論結，本件上訴為不合法。依行政訴訟法第237條之9第
    2項、第236條之2第3項、第249條第1項前段、第237條之8第
    1項、第104條、民事訴訟法第95條、第78條，裁定如主文。
中　　華　　民　　國　　111　 年　 　3  　 月　　23　 日
                    臺北高等行政法院第一庭
                              審判長法  官  許瑞助
                                    法  官  林秀圓
                                    法  官  林麗真
上為正本係照原本作成。
不得抗告。 
中　　華　　民　　國　　111　 年　 　3  　 月　　23　 日
                                    書記官  李淑貞